ACORDAO-COMPLETO-2391834

ACÓRDÃO DE RELAÇÃO

ACÓRDÃO DE RELAÇÃO 276/2020 ATA 1/2020 - SEGUNDA CÂMARA

Acórdão 276/2020-TCU-Segunda Câmara
Trata-se de tomada de contas especial instaurada pelo Fundo Nacional de Saúde/Ministério da Saúde (FNS/MS) em desfavor da empresa Valente & Casarin Ltda. - EPP, solidariamente com Diego Valente Casarin, em razão da aplicação irregular de recursos do Sistema Único de Saúde (SUS) no âmbito do Programa Farmácia Popular do Brasil - Aqui Tem Farmácia Popular (PFPB) , em Porto Alegre/RS, no período de 14/3/2013 a 4/7/2014.
Citados para apresentarem alegações de defesa e/ou recolherem o débito apurado, os responsáveis solicitaram o pagamento parcelado da dívida em 72 vezes.
Mediante o Acórdão 12286/2019-TCU-Segunda Câmara, esta Corte, em decisão preliminar, autorizou o parcelamento em 36 vezes, limite permitido pelo art. 217 do Regimento Interno do TCU.
Nesta oportunidade, a empresa Valente & Casarin Ltda. - EPP apresenta peça denominada "pedido de reconsideração" (peça 68) contra o citado Acórdão 12286/2019-TCU-Segunda Câmara, na qual reitera sua solicitação de parcelamento em 72 vezes.
Assim,
considerando que o recurso de reconsideração somente é cabível contra decisão definitiva proferida em sede de processo de prestação ou tomada de contas, sendo definitiva aquela que julga as contas regulares, regulares com ressalva ou irregulares;
considerando que o acórdão recorrido apenas autorizou o pagamento parcelado da dívida;
considerando então que não cabe a acolhida do expediente apresentado como recurso de reconsideração;
os ministros do Tribunal de Contas da União, reunidos em sessão de 2ª Câmara, ACORDAM, por unanimidade, de acordo com os pareceres emitidos nos autos e com fundamento nos arts. 201, §§ 1º e 2º, 279, parágrafo único, e 285 do Regimento Interno, em:
a) receber a peça como mera petição, em face da ausência de decisão definitiva nos autos;
b) acolher a peça 68 como elementos complementares às alegações de defesa; e
c) encaminhar os autos à SecexTCE, para ciência desta deliberação e da instrução à peça 69 aos responsáveis e prosseguimento do feito.
	1. Processo TC-Processo 037.164/2018-0 (TOMADA DE CONTAS ESPECIAL) 
1.1. Classe de Assunto: II.
1.2. Responsáveis: Diego Valente Casarin (CPF XXX.240.780-XX) e Valente & Casarin Ltda. - EPP (CNPJ 02.976.237/0001-38) .
1.3. Unidade: Fundo Nacional de Saúde - MS.
1.4. Relatora: ministra Ana Arraes.
1.5. Representante do Ministério Público: não atuou.
1.6. Unidade Técnica: Secretaria de Recursos - Serur.
1.7. Representação legal: Bárbara de Fátima Marra Clauss (OAB/DF 44.004) e outros, representando Valente & Casarin Ltda. - EPP. 
1.8. Determinações/Recomendações/Orientações: não há.

Segunda Câmara

Fundo Nacional de Saúde - MS.

Diego Valente Casarin (CPF XXX.240.780-XX) e Valente & Casarin Ltda. - EPP (CNPJ 02.976.237/0001-38).

ACORDAO-COMPLETO-2532614

Acórdão 2626/2022 - Segunda Câmara

ACORDAO-COMPLETO-2431438

Acórdão 11211/2020 - Segunda Câmara

VALENTE & CASARIN LTDA

ANA ARRAES

Bárbara de Fátima Marra Clauss (OAB/DF 44.004) e outros, representando Valente & Casarin Ltda. - EPP.

Não atuou.

TOMADA DE CONTAS ESPECIAL (TCE)

Secretaria de Recursos - Serur.